# 主机厂实施 JIT 生产模式，供应商收入确认时点

提问人：alexwaung 时间：2022-12-13 14:32:44
Dear 陈总：
有一个问题请教您一下，一直困惑了我很久：主机厂是JIT（Just-In-Time）生产模式，被审计单位A公司作为主机厂的一级供应商，在长期合作的情况下，双方《框架协议》并未明确规定货物交付时点。而双方采用的惯例操作是，为配合主机厂生产节奏和及时供货，A公司在主机厂设置“客户仓”方便不间断给主机厂供应产品。但只有在主机厂领用相应产品时，才会在主机厂的ERP内显示A公司的材料领用情况，A公司才能根据主机厂领料情况开票结算货款（即只有在主机厂确认领料的情况下，主机厂才确认存货和应付账款，符合主机厂JIT“零库存”管理要求）。
另外，通常“客户仓”内的库存数量是下一个月的主机厂需求数量，问题是：这种情形下，该如何确定收入确认时点？于“客户仓”内的产品是否能确认控制权转移？谢谢！@chenyiwei

回答人：chenyiwei
如果已进入客户仓内的商品，本企业不能再将其收回、调换等（除非有质量缺陷），只能由主机厂领用，则理论上控制权转移时点是在进入客户仓时。但是，如果此时没有明确的验收证明和付款安排，可能从审计证据角度是不充分的，因此一般将收入确认时点为主机厂领用后。